臺中高等行政法院判決
　　　　　　　　　　　　　93年度訴字第00648號
　　　　　　　　　　　　　94.
原　　　告　油綠有限公司
代　表　人　甲○○
訴訟代理人　李金澤律師
被　　　告　財政部臺中關稅局
代　表　人　乙○○
訴訟代理人　丙○○
　　　　　　丁○○
上列當事人間因虛報進口貨物產地事件，原告不服財政部中華民
國93年10月20日台財訴字第09300489300號訴願決定（案號：第
00000000號），提起行政訴訟，本院判決如下︰
　　主  文
原告之訴駁回。
訴訟費用由原告負擔。
　　事  實
一、事實概要：原告於民國（下同）92年12月2日委由耀億報關
    行以第DA/92/HS32/0110號進口報單向被告連線報運進口DR-
    -IED DAY LILY FLOWER（乾金針菜）貨物乙批，共分兩項，
    數量計17.85TNE，原申報貨物之產地均為印尼，經被告查驗
    並檢樣送請法定貨品原產地認定權責機構鑑定結果，實際來
    貨之產地則均為中國大陸，數量計18.06TNE，且均非屬經濟
    部公告准許輸入之大陸物品，被告認原告涉有虛報進口貨物
    產地，逃避管制之違法情事，乃依海關緝私條例第37條第1
    、3項轉據同條例第36條第1、3項規定，處以貨價一倍之罰
    鍰計新台幣（下同）652,079元，併沒入貨物之處分，原告
    不服，申請復查結果，未獲變更，乃提起訴願，遞遭決定駁
    回，遂提起本件行政訴訟。
二、兩造之聲明：
    (一)原告聲明：求為判決訴願決定及原處分均撤銷。
    (二)被告聲明：求為判決駁回原告之訴。
三、兩造之陳述：
    (一)原告部分：
      1.原告92年依財政部中央信託局招標作業規定，並依投標
        須知規定，合法投標後，取得92年度進口乾金針配額。
        隨即與印尼PT.MONANG SIANIPAR ABADI公司（以下簡稱
        PT.MSA公司）訂購該國生產之乾金針，並於92年11月20
        日由印尼PT.MSA公司委託正利航業股份有限公司從印尼
        SURABAYA港口由MV.YM HAKATA輪於92年12月2日運抵台
        中港，並委由多年配合之報關行（耀億報關行）向台中
        關稅局（即被告）申報並掛號：DA/92/HS32/0110號在
        案。上述進口、進關之程序皆依法辦理進口，而非如被
        告所述虛報貨物產地，逃避管制。
      2.本案原告負責人亦因遭被告片面認定為進口大陸貨品，
        而於93年10月15日被移送台灣台中地方法院檢察署（以
        下簡稱台中地檢署）偵辦（案號：93年度偵字第17117
        號），經原告提供印尼官方出具之產地證明書、裝箱單
        及出貨發票、海關提單‧‧‧等，台中地撿署隨即於93
        年11月24日，做成不起訴處分書，其理由如下：
        (1)處分書第二頁第九行：「‧‧‧被告僅依包裝乾金針
          菜箱內底部放置記載『湖南縣高峰食品有限公司』字
          樣之硬紙板，為唯一依據」。第十九行：「依證人上
          開證述，僅能懷疑扣案乾金針為疑似大陸加工產製品
          ，尚乏『積極事證』足認扣案乾金針即係大陸加工產
          製品，依罪疑唯輕法理，尚難認被告涉有前揭犯行」
          。
        (2)處分書第二頁第十一行：「‧‧‧證人陳宗進即台中
          關稅局機動隊隊員經以證人身分具結後證述：該批乾
          金針係屬海關『重點查核項目』，我們於接到倉單後
          ，即列為查核對象，於卸櫃後就進行查核，‧‧‧』
          。就上開證人陳宗進即海關機動隊隊員所述，乾金針
          係屬海關重點查核項目，僅因被列查核，而適巧包裝
          內底發現大陸字樣包裝紙，始生本案，並非被告所述
          逃避管制，虛報貨物產地。
        (3)處分書第三頁第二行：「本件採樣乾金針經送行政院
          農業委員會（以下簡稱農委會）檢驗結果，認為從樣
          品外觀及使用蒸氣殺菁前處理等為大陸慣用之加工方
          式研判，本件貨品『疑似』大陸加工產品，惟目前本
          （鑑定）小組尚無完整大陸與印尼生產之金針品種及
          其加工資料比對，無法完全確定本件樣品之來源，因
          此仍請『依相關進口報關文件』等資料綜合判定。有
          行政院農業委員會中部辦公室92年12月15日農中生二
          字第0921073899號函及附件在卷可稽，依上開函文及
          附件，尚無法直接認定扣案乾金針為大陸加工產製品
          ，依罪刑法定法理，尚難遽入人於罪。」然被告於92
          年6月21日所作成之處分書，93年8月11日所作成之復
          查決定書及93年10月20日財政部所作成之訴願決定書
          ，均一意孤行，剛愎自用，官官相護。原告於復查、
          訴願過程中，被告及財政部於召開會議審查期間均未
          曾徵詢過被告之意見，以致無任何機會申訴，且指鹿
          為馬，掩蓋事實。前述已足證農委會都無法完全確定
          本件樣品之來源，而又何來被告復查決定書及財政部
          訴願決定書所提：「系爭貨物之原產地『均』認定為
          中國大陸」，其偏頗之心態令人可議。且於兩次回覆
          給被告之決定書，均未附上農委會、關稅總局進口貨
          物原產地認定委員會鑑定結果之書面文件及資料，以
          致原告自始至終，均無法一窺上述兩鑑定單位之鑑定
          結果，且被告早於92年12月17日即曾以律師函，請求
          被告能提供農委會鑑定結果參考，然均置之不理，更
          突顯被告及財政部一手遮天及黑箱作業的嚴重行政疏
          失，此舉已罔顧合法廠商生存、名譽之權益。
      3.綜上所陳，如這些金針花是從大陸而來，原告主觀上沒
        有虛報產地出口的故意，顯然原告是受到印尼廠商的欺
        騙，認為其出產地是在印尼，被告稱印尼的甚麼地方沒
        有生產金針花，但在鑑定函中已經標示有2個地方生產
        ，在這個地方加工之後出產並沒有不對，作假才有所謂
        虛的問題，不是連過失也包括在內，被告認定都是臆測
        ，欠缺法定的依據，因而本案原處分及訴願決定機關均
        未詳細查明事實，且罔顧事實恣意認定，無任何積極事
        證，僅以推測或擬制之方法，而為裁處之根據自不可採
        ，最高法院40年上字第86號著有判例要旨可資參照，故
        被告顯有違誤，自難令人甘服。
    (二)被告部分：
      1.按「報運貨物進口而有左列情事之一者，得視情節輕重
        ，處以所漏進口稅額2倍至5倍之罰鍰，或沒入或併沒入
        其貨物：一、虛報所運貨物之名稱、數量或重量。‧‧
        ‧四、其他違法行為。」、「有前2項情事之一而涉及
        逃避管制者，依前條第1項及第3項論處」及「私運貨物
        進口‧‧‧者，處貨價1倍至3倍之罰鍰。」、「前2項
        私運貨物沒入之。」分別為海關緝私條例第37條第1、3
        項及第36條第1、3項所明定。次按財政部91年9月19日
        台財關第000000000號函規定報運進口非屬「台灣地區
        與大陸地區貿易許可辦法」第7條規定公告准許輸入之
        大陸地區物品而有虛報情事者，即構成逃避管制之行為
        ，從而被告據以論處，於法洵無不合。
      2.原告訴稱：「原告於92年依財政部中央信託局招標作業
        規定，‧‧‧合法投標後，取得92年度進口乾金針配額
        。隨即與印尼PT.MONANG SIANIPAR ABADI公司訂購該國
        生產之乾金針，‧‧‧並運抵台中港，‧‧‧向台中關
        稅局申報‧‧‧。上述進口、通關之程序皆依法辦理進
        口‧‧‧。」、「本案原告負責人亦因遭台中關稅局片
        面認定為進口大陸貨品，而於93年10月15日被移送台中
        地方法院檢察署偵辦，‧‧‧台中地檢署於93年11月24
        日，做成不起訴處分，其理由如下：1、‧‧‧被告僅
        依包裝乾金針菜箱內底部放置記載湖南高峰食品有限公
        司字樣之硬紙板，為唯一依據；依證人上開證述，僅能
        懷疑扣案乾金針為疑似大陸加工之產製品，尚乏積極事
        證足認扣案乾金針即係大陸加工產製品‧‧‧；2、處
        分書第二頁第十一行‧‧‧證人陳宗進即海關機動隊隊
        員所述，乾金針係屬重點查核項目‧‧‧發現大陸字樣
        包裝紙，始生本案，並非被告所述逃避管制，虛報貨物
        產地；3、處分書第三頁第二行：本件採樣乾金針經送
        行政院農委會檢驗結果，‧‧‧疑似大陸加工產品，惟
        ‧‧‧無法完全確定本件樣品之來源，‧‧‧有行政院
        農業委員會中部辦公室92年12月15日農中生二字第0920
        73899號函及附件在卷可稽，‧‧‧，依罪刑法定法理
        ，尚難遽入人於罪。」、「然被告‧‧‧所做成之處分
        書‧‧‧復查決定書及93年10月20日財政部所作成之訴
        願決定書，均一意孤行，‧‧‧原告於復查、訴願過程
        中，‧‧‧未曾徵詢過原告之意見，以致無任何機會申
        訴，‧‧‧且於兩次回覆給被告之決定書，‧‧‧均未
        附‧‧‧鑑定結果之書面文件及資料‧‧‧」、「綜上
        所陳，本案原處分及訴願決定均未詳細查明事實，‧‧
        ‧僅以推測或擬制之方法，而為裁處之根據自不可採，
        最高法院40年上字第86號著有判例要旨可資參照‧‧‧
        」等節，查本案貨物賣方印尼PT.MONANG SIANIPAR AB-
        -ADI公司，從網際網路查得資料得知，該公司係從事進
        出口貨物整裝、運送服務之攬貨業者（Freight Forwa-
        -rder），並無經營國際貿易商品買賣之業務，原告所
        稱系爭貨物係與該公司訂購乙節，核與網站所提供資料
        事實不符。其次，代表被告之關員於台灣台中地方法院
        檢察署出庭作證時，曾出示財政部關稅總局93年5月13
        日台總局認字第0931007906號函，該函認定系爭貨物之
        原產地為中國大陸，惟檢察官於不起訴處分書中，卻隻
        字未提，導致原告負責人被檢察官做成不起訴處分。復
        次，刑罰與行政罰性質不同，構成要件各別，各有獨立
        之畛域，況系爭貨物經行政院農業委員會鑑定結果，從
        樣品外觀顏色以及使用蒸氣殺菁前處理等為大陸慣用之
        加工方式，復經財政部關稅總局進口貨品原產地認定委
        員會認定其產地為中國大陸，該原產地認定委員會係由
        專家學者所組成，其鑑定結果，具公正性、權威性應無
        庸置疑。原告所稱未詳細調查，僅以推測或擬制之方法
        ，而為裁處之根據，核與事實未合，況原告提行政訴訟
        前於93年11月4日，向被告申請閱覽及影印前開財政部
        關稅總局原產地認定委員會之鑑定結果，經被告准予同
        意辦理。從而，本案處分並無違誤，自應予以維持。
　　理  由
一、按「報運貨物進口而有左列情事之一者，得視情節輕重，處
    以所漏進口稅額2倍至5倍之罰鍰，或沒入或併沒入其貨物：
    一、虛報所運貨物之名稱、數量或重量。二、虛報所運貨物
    之品質、價值或規格。三、繳驗偽造、變造或不實之發票或
    憑證。四、其他違法行為。」、「有前2項情事之一而涉及
    逃避管制者，依前條第1項及第3項論處。」、「私運貨物進
    口‧‧‧者，處貨價1倍至3倍之罰鍰。」、「前2項私運貨
    物沒入之。」分別為海關緝私條例第37條第1項、第3項及第
    36條第1項、第3項所明定。又「一、海關緝私條例第3條、
    第37條、第38條、第39條及第53條所稱『管制』之涵義相同
    ，係指進口或出口下列規定不得進口或出口或管制輸出入之
    物品：(一)關稅法第61條規定不得進口之違禁品。(二)行政院依
    懲治走私條例第2條規定所公告之『管制物品項目及其數額
    』。(三)台灣地區與大陸地區貿易許可辦法規定不得輸入之大
    陸物品。(四)經濟部依有關貿易法規管制輸入或輸出之物品。
    二、... 」為財政部91年9月19日台財關第000000000號令釋
    在案（見92年6月財政部稅制委員會編印關稅、海關緝私法
    令彙編第189頁），因而報運進口非屬「台灣地區與大陸地
    區貿易許可辦法」第7條規定公告准許輸入之大陸地區物品
    而有虛報情事者，即構成逃避管制之違法行為，上開財政部
    91年9月19日台財關第000000000號函令，為主管機關就其執
    掌公務所為職務上解釋，既與上揭海關緝私條例不相牴觸，
    自可適用。
二、本件原告於92年12月2日委由耀億報關行以第DA/DA/92/HS32
    /0110號進口報單向被告連線報運進口DRIED DAY LILY FLO-
    -WER（乾金針菜）貨物乙批，共分兩項，數量計17.85TNE，
    原申報貨物之產地均為印尼，經被告查驗並檢樣送請法定貨
    品原產地認定權責機構鑑定結果，實際來貨之產地則均為中
    國大陸，數量計18.06TNE，且均非屬經濟部公告准許輸入之
    大陸物品，以原告涉有虛報進口貨物產地，逃避管制之違法
    情事，乃依據海關緝私條例第37條第1、3項轉據同條例第36
    條第1、3項規定，處以貨價一倍之罰鍰652,079元，併沒入
    貨物。原告不服申請復查，主張其依財政部中央信託局招標
    作業規定，依投標須知規定，合法投標取得92年下半年度進
    口乾金針配額，隨即與印尼PT.MSA公司訂購該國出產之乾金
    針，併於92年11月20日由印尼PT.MSA公司委託正利航業股份
    有限公司從印尼SURABAYA港口由YM HAKATA輪於92年12月2日
    運抵台中港並在台中關稅局掛號：DA/92/HS32/0110號在案
    。上開進口之乾金針，經被告所屬機動巡查隊查驗，以(1)紙
    箱裡少部分有塊墊紙板上印有少數中國大陸簡體字。(2)包裝
    採壓縮型態而逕予認定係大陸貨物。原告進口乾金針於通關
    時，均檢具中央信託局關稅配額證明書及印尼官方產地證明
    書、工廠裝箱單、出貨發票、海關提單在案。查驗理由(1)少
    部分包裝箱內之紙版印有中國大陸簡體字，實係印尼出口商
    包裝時有些是採用中國大陸進口之紙板，以致誤會所致。
    (2)金針以壓縮型態包裝，實係印尼出口商為節省輸儲費用所
    致，原告一切進口程序及文件皆依合法手續辦理，請被告能
    秉持公平、公正之立場，並體恤商艱，依法維護原告權益。
    經被告復查決以，本案實際到貨經原查檢樣送請法定貨品原
    產地認定權責機構（財政部關稅總局進口貨物原產地認定委
    員會）鑑定結果，系爭貨物之原產地均認定為中國大陸，該
    權責鑑定機構，具原產地鑑定之專業能力及公信力，立場超
    然，其鑑定結果應毋庸置疑。其次進口貨物是否涉及虛報，
    係以原申報與實際到貨是否相符為認定依據，而本案原申報
    貨物之產地均為印尼，而實際到貨之產地則均為中國大陸，
    兩者顯然不同，即屬「虛報」，且系爭貨物並非屬經濟部公
    告准許輸入之大陸物品，依前揭財政部函示之意旨，原告已
    構成逃避管制之違法行為，至為明確，依法自應予以論處；
    又原告所提供之有關證明文件，其所證明之內容既與上開鑑
    定結果不符，衡諸經驗法則，當以現實鑑定之證據力為強，
    此有行政法院82年判字第1849號判決可參。另原告雖檢附中
    央信託局核發之全球輸入關稅配額證明書辦理通關，惟經查
    該證明書備註欄第四點已載明：「‧‧‧配額貨品應符合相
    關檢疫/檢驗及進口規定方准進口」，本案原告虛報貨物產
    地，逃避管制之違法情事，已如前述，系爭貨物並不符合該
    備註欄所載准予進口之規定，至為明確；又國際貿易實務，
    原告為維護其權益，對買賣貨物之名稱、數量、產地、品質
    、規格、材質、價值等，於貨物成交時即應明確約定，並要
    求賣方依約定交貨；原告以貿易為業，當熟稔我國相關貿易
    法規，亦應知海關查獲虛報時，依海關緝私條例所為之處分
    ，極為嚴厲，從而，理應告知國外賣方，庶免違規或於買賣
    契約內明訂不得有虛報情事，則賣方交運之貨物如與合約內
    容不符，當可循有關規定求償。尤其進口大陸物品，更應注
    意貨物名稱、數量及產地，於報關投單前，即事先查證清楚
    ，以防止違法進口管制之大陸物品，違反政府政策，原告既
    怠忽其作為義務，縱非故意，尚難謂無過失，揆諸司法院釋
    字第275號解釋意旨，即應受罰，乃認原告所稱各節，洵無
    足採，而駁回其復查之申請，揆諸前開規定及函示，原處分
    及復查決定，並無違誤。
三、原告雖起訴主張：原告92年係依財政部中央信託局招標作業
    規定，並依投標須知規定，合法投標後，取得92年度進口乾
    金針配額。隨即與印尼PT.MSA公司訂購該國生產之乾金針，
    並於92年11月20日由印尼PT.MSA公司委託正利航業股份有限
    公司從印尼SURABAYA港口由MV.YM HAKATA輪於92年12月2日
    運抵台中港，並委由多年配合之耀億報關行向台中關稅局申
    報並掛號：DA/92/HS32/0110號在案，上述進口、進關之程
    序皆依法辦理進口，非如被告所述虛報貨物產地，逃避管制
    。本件採樣乾金針經送行政院農委會檢驗結果，僅疑似大陸
    加工產品，惟無法完全確定本件樣品之來源，此有行政院農
    業委員會中部辦公室92年12月15日農中生二字第092073899
    號函及附件在卷可稽，然被告所做成之處分書、復查決定書
    及93年10月20日財政部所作成之訴願決定書，均一意孤行，
    原告於復查、訴願過程中，未曾徵詢過原告之意見，以致無
    任何機會申訴，且均未將鑑定結果之書面文件及資料告知，
    如本件金針花是從大陸而來，原告主觀上沒有虛報產地出口
    的故意，顯然原告是受到印尼廠商的欺騙，認為其出產地是
    在印尼，被告雖稱印尼沒有生產金針花，但在鑑定函中卻標
    示有2個地方生產，原告在該地加工之後出產並沒有不對，
    作假才有所謂虛報的問題，即要有故意，不是連過失也包括
    在內，被告認定都是臆測，原處分及訴願決定均未詳細查明
    事實，僅以推測或擬制之方法，而為裁處之根據，原告自難
    甘服云云，然查：
    (一)系爭貨品經財政部關稅總局進口貨物原產地認定委員會鑑
      定結果係以，依原告之代理人李金澤律師提供印尼供應商
      之說明稱其乾金針菜加工製程為Harvesting，Washing，
      Peeling，Sun drying，Squeezing，Sorting/grading，
      Packing，與實到貨物經鑑定係經過蒸氣殺菁者不符。而
      依行政院農委會鑑定結果，從樣品外觀顏色以及使用蒸氣
      殺菁前處理等為大陸慣用之加工方式。又來貨生產地為北
      蘇門答臘Padangsidempuan地區，據駐印尼代表處查復略
      以，Padangsidempuan地區因在海拔500公尺以下，屬天氣
      較熱之地方（溫度28度至38度之間），僅適合種植橡膠、
      棕欖樹及巧克力樹，至於金針花則在海拔500至1500公尺
      之間（溫度17度至25度之間）的Berastagi及Humbang二地
      始有生產。另據我國在印尼之泗水農技團告稱，印尼官方
      並無金針之產量資料可查。再系爭來貨近半貨物箱內以印
      有中國大陸廠商名稱「湖南高峰食品有限公司」及廠址「
      湖南省祁東縣高峰」之切割板作襯墊。印尼供應商固稱係
      使用大陸進口粉絲之舊紙箱為襯墊，惟「湖南省祁東縣」
      為中國大陸生產金針花菜最有名之地（見本院卷第79頁至
      第81頁被告所提資料），粉絲廠同在祁東，地緣近便，當
      地乾金針花菜生產者取用該等舊紙箱更容易，綜上研判系
      爭來貨之原產地為中國大陸（見原處分卷內財政部關稅總
      局93年5月13日台總局認字第09310079806號函）。而財政
      部關稅總局進口貨物原產地認定委員會為有權責之鑑定機
      構，具原產地鑑定之專業能力及公信力，其公平性及準確
      性，自無庸置疑，其鑑定結果自可資參酌。
    (二)又報運貨物進口而有虛報所運貨物之名稱、數量或其他違
      法行為，其涉及逃避管制者，處以貨價1倍至3倍之罰鍰並
      沒入其貨物，為海關緝私條例第37條第3項及同條例第36
      條第1、3項所明定，而進口貨物之是否有虛報情事，係以
      報單上原申報者與實際來貨是否相符為認定之依據，凡涉
      有虛報行為，即應依法論處。且依財政部84年6月17日台
      財關第841724542號函釋示，輸入台灣地區與大陸地區貿
      易許可辦法規定不得輸入之大陸物品，屬於海關緝私條例
      第37條所稱「管制」之範疇，則原告進口屬經濟部公告不
      准間接進口之大陸物品，其虛報進口貨物生產國別，涉及
      逃避管制之違章事證明確，海關自得依前揭規定論處。又
      行為人逃避管制，而無法舉證證明無過失時，縱非故意，
      亦難謂無過失，揆諸大法官會議釋字第275號解釋意旨，
      自應予以論處。本件原告所提供之有關證明文件，其所證
      明之內容既與上開鑑定結果不符，衡諸經驗法則，當以該
      有權責及立場超然之鑑定機關所為現實鑑定，其證據力較
      強，且為可採（最高行政法院83年度判字第2127號判決參
      照），原告虛報進口貨物原產地，應以故意方加以處罰，
      及被告未為詳細調查，僅以推測或擬制之方法，而為裁處
      之根據，尚非可採。
    (三)再本件貨物之賣方印尼PT.MONANG SIANIPARABADI公司，
      經被告從網際網路查得資料得知，該公司係從事進出口貨
      物整裝、運送服務之攬貨業者（Freight Forwarder），
      並無經營國際貿易商品買賣之業務（見本院卷第60頁至第
      68頁被告所提之該公司資料），原告所稱系爭貨物係與該
      公司訂購乙節，核與網站所提供資料事實不符。又原告以
      貿易為業，當熟稔我國相關貿易法規，亦應知海關查獲虛
      報時，依海關緝私條例所為之處分，極為嚴厲，於國際貿
      易買賣中理應告知國外賣方，以免違反本國法律規定或於
      買賣契約內明訂不得有虛報情事，則賣方交運之貨物如與
      合約內容不符，當可循有關規定求償。尤其進口大陸物品
      ，更應注意貨物名稱、數量及產地，於報關投單前，更應
      事先查證清楚，以防止違法進口管制之大陸物品，違反政
      府管制政策。原告縱非故意，然其疏忽其作為義務，尚難
      謂無過失；又行為人逃避管制，而無法舉證證明無過失時
      ，縱非故意，亦難謂無過失，揆諸大法官會議釋字第275
      號解釋意旨，自應予以論處。
    (四)從而，本件系爭貨物經被告查驗結果，認定其原產地為中
      國大陸，原告涉有虛報貨物產地，進口大陸物品，逃避管
      制之違法情事，被告依法予以論處，並無違誤。
四、綜上所述，原告所訴尚非可採，本件原處分及復查決定並無
    違誤，訴願決定予以維持，亦無不合，原告訴請撤銷，為無
    理由，應予駁回。本件事證已臻明確，兩造其餘之陳述及舉
    證，不影響於本件之判斷，爰不一一論列，併予敘明。
據上論結，本件原告之訴為無理由，依行政訴訟法第195條第1項
後段、第98條第3項前段，判決如主文。
中    華    民    國    94    年    3    月    31     日
                  第二庭審判長法  官　王　茂　修
                              法  官　許　金　釵
                              法  官　莊　金　昌
以上正本證明與原本無異。
如不服本判決，應於判決送達後20日內向本院提出上訴書狀，其
未表明上訴理由者，應於提起上訴後20日內向本院提出上訴理由
書（須依對造人數附具繕本）；如於本判決宣示或公告後送達前
提起上訴者，應於判決送達後20日內補提上訴理由書（須附繕本
）。未表明上訴理由者，逕以裁定駁回。
提起上訴應預繳送達用雙掛號郵票390元（34元及5元郵票各10份
)。
中    華    民    國    94    年    3    月    31     日
　　　　　　　　　　　　　　　書記官　邱  吉  雄
